ACORDAO-COMPLETO-2404509

ACÓRDÃO DE RELAÇÃO

ACÓRDÃO DE RELAÇÃO 6376/2020 ATA 18/2020 - PRIMEIRA CÂMARA

Acórdão 6376/2020-TCU-Primeira Câmara
Os Ministros do Tribunal de Contas da União, reunidos em sessão da 1ª Câmara, ACORDAM, por unanimidade, com fundamento nos arts. 1º, inciso V, e 39, inciso II, da Lei nº  8.443/1992, c/c o art. 143, inciso II, do Regimento Interno, em considerar legais para fins de registro os atos de concessão a seguir relacionados, de acordo com os pareceres emitidos nos autos, exceto o ato de interesse do senhor Antônio Francisco Simas Neto:
1. Processo TC-Processo 005.066/2020-4 (APOSENTADORIA) 
	1.1. Interessados: Antônio Alves Oliveira (XXX.437.733-XX) ; Antônio Francisco Simas Neto (XXX.399.423-XX) ; Atevaldo Alencar Bezerra (XXX.077.293-XX) ; Conceição de Maria Moreira (XXX.894.603-XX) ; Edgar Pereira de Sena (XXX.685.153-XX) ; José Gonçalves de Sousa (XXX.686.803-XX) ; José Jeronimo dos Santos (XXX.585.323-XX) ; José Rodrigues Filho (XXX.641.593-XX) ; José dos Reis Sousa Lima (XXX.993.633-XX) ; Liciaurea Goncalves da Silva (XXX.995.731-XX) 
	1.2. Órgão/Entidade: Ministério da Saúde (vinculador) 
	1.3. Relator: Ministro Benjamin Zymler
	1.4. Representante do Ministério Público: Procurador Júlio Marcelo de Oliveira
	1.5. Unidade Técnica: Secretaria de Fiscalização de Pessoal (SEFIP) .
	1.6. Representação legal: não há.
	1.7. Determinações/Recomendações/Orientações: 
	1.7.1. determinar ao Núcleo Estadual do Ministério da Saúde no Maranhão que adote as seguintes providências, no prazo de trinta dias:
	1.7.1.1. encaminhe os documentos com base nos quais foi averbado o tempo de serviço municipal do senhor Antônio Francisco Simas Neto, relativo ao período de 1/1/1962 a 4/1/1982, iniciado quando o interessado contava com apenas quatorze anos;
	1.7.1.2. informe o ente empregador dispunha de regime próprio de previdência ou se o interessado era vinculado ao regime geral de previdência;
	1.7.1.3. faça juntar aos autos a certidão de tempo de contribuição do Instituto Nacional do Seguro Social, na hipótese de o período mencionado tratar-se de vinculação ao regime geral;
	1.7.1.4. faça juntar aos autos as portarias de nomeação e de exoneração do senhor Antônio Francisco Simas Neto relativamente ao vínculo municipal, caso se trate de tempo de regime próprio.

Primeira Câmara

Ministério da Saúde (vinculador)

Antônio Alves Oliveira (XXX.437.733-XX); Antônio Francisco Simas Neto (XXX.399.423-XX); Atevaldo Alencar Bezerra (XXX.077.293-XX); Conceição de Maria Moreira (XXX.894.603-XX); Edgar Pereira de Sena (XXX.685.153-XX); José Gonçalves de Sousa (XXX.686.803-XX); José Jeronimo dos Santos (XXX.585.323-XX); José Rodrigues Filho (XXX.641.593-XX); José dos Reis Sousa Lima (XXX.993.633-XX); Liciaurea Goncalves da Silva (XXX.995.731-XX)

ACORDAO-COMPLETO-2441621

Acórdão de Relação 13104/2020 - Primeira Câmara

Acórdão de Relação

BENJAMIN ZYMLER

não há.

Procurador Júlio Marcelo de Oliveira

APOSENTADORIA (APOS)

Secretaria de Fiscalização de Pessoal (SEFIP).